Minutes et répertoires du notaire Pierre CHUPPIN, 26 octobre 1680 - 11 novembre 1700 (étude XXI)
Archives nationales
- Minutes de Pierre CHUPPIN, juillet 1680 - 1700; MC/ET/XXI/252 - MC/ET/XXI/284
  - Minutes. 1695, MC/ET/XXI/279
    - THIERSAULT (Pierre de) chevalier, seigneur de Miraucourt § Déclaration de Nicolas DE VAUX qui n'a fait que prêter son nom à Pierre de THIERSAULT pour accepter la déclaration faite à son profit par Germaine REGNAULT au sujet du bail judiciaire adjugé sur les immeubles saisis sur LULLI (Louis de), 20 janvier 1695; MC/ET/XXI/279
      déclaration; bail; Thiersault, Pierre de
    - BASSET (Bemigue) Notaire royal de la terre et seigneurie de l'Isle de Merdréal en la Nouvelle-France § Reconnaissance, 18 février 1695; MC/ET/XXI/279
      reconnaissance; Basset, Bemigue
    - Cautionnement par Pierre de Thiersault, au sujet du bail judiciaire adjugé sur les immeubles saisis sur Louis de Lulli., 6 avril 1695; MC/ET/XXI/279
      cautionnement
    - THIERSAULT (Pierre de) § Cautionnement par Pierre de THIERSAULT au sujet du bail judiciaire adjugé sur les immeubles saisis sur LULLI (Louis de), 6 avril 1695; MC/ET/XXI/279
      bail; Thiersault, Pierre de
    - Bail par Jean-Baptiste Lully, abbé de Saint-Georges-sur-Loire, rue de Paradis, paroisse Saint-Jean-en-Grève, Jean-Nicolas de Francine, écuyer, maître d'hôtel ordinaire du roi, à cause de Catherine-Madeleine de Lully, son épouse, Gabrielle-Hilaire L., Pierre Thiersault, à cause de Marie-Louise de L., son épouse, à Marc-Antoine de Bocq d'une maison, rue du faubourg Saint-Honoré., 16 avril 1695; MC/ET/XXI/279
      bail; Saint-Georges-sur-Loire (Maine-et-Loire); Paradis (rue de); Saint-Jean-en-Grève (paroisse); Faubourg-Saint-Honoré (rue du); abbé; maître d'hôtel
    - LULLI (Jean-Baptiste) abbé de Saint-Georges sur Loire § Bail consenti par Jean - Baptiste LULLI et Jean Nicolas de FRANCINE à cause de Catherine Madeleine de LULLI. Gabrielle Hilaire LULLI, veuve de Jacques du MOLIN - Pierre THIERSAULT à cause de Marie-Louise LULLI au sujet d'une maison, 16 avril 1695; MC/ET/XXI/279
      bail; Lulli, Jean-Baptiste
    - HARCOURT (Prince comte d') LORRAINE (François de), 29 avril 1695; MC/ET/XXI/279
      Lorraine, François de
    - LORRAINE (François de) prince Comte d'HARCOURT § Révocation de procuration donnée à son fils (M/r/ le prince d'HARCOURT) et à sa femme (princesse d'HARCOURT), 29 avril 1695; MC/ET/XXI/279
      procuration; Lorraine, François de
    - MÉRANCOURT (Seigneur de...) THIERSAULT (Pierre de...) § Déliberation, 26 mai 1695; MC/ET/XXI/279
      Mérancourt, Seigneur de...; Thiersault, Pierre de...
    - THIERSAULT (Pierre de) chevalier, seigneur de Mérancourt époux de Lully (Marie-Louise) § Délibération des créanciers de Jean MESNIER substitut du châtelet, 26 mai 1695; MC/ET/XXI/279
      Thiersault, Pierre de
    - THIERSAULT (Pierre de) écuyer seigneur de Mérancourt § Vente par Gabriel CHANTEREAU-LEFEBURE à Pierre de THIERSAULT de 6 arpents de bois provenant de la succession de d/e/ Pierre THIERSAULT conseiller du roi, 29 mai 1695; MC/ET/XXI/279
      acte de vente; Thiersault, Pierre de
    - THIERSAULT (Pierre de) chevalier, seigneur de Mérancourt § Délibération des créanciers MESNIER, 16 juin 1695; MC/ET/XXI/279
    - GRENOT (Pierre) § Traité d'office entre Pierre GRENOT héritier de Estienne ROZE et Nicolas MATIGNY, 5 juillet 1695; MC/ET/XXI/279
      Grenot, Pierre
    - MONNOYER (Jean-Baptiste) Peintre ordinaire du roi § Constitution de rente par. .. à Pierre PONTEAU, 14 juillet 1695; MC/ET/XXI/279
      constitution de rente; Monnoyer, Jean-Baptiste
    - PEINTRE ordinaire du Roi MONNOYER (Jean-Baptiste) § Titre nouvel, 14 juillet 1695; MC/ET/XXI/279
      titre nouvel; Monnoyer, Jean-Baptiste
    - ACADEMIE R/le/ de Peint/re/ & Sculp/re/ (Conseiller en l'...) MONNOYER (Jean-Baptiste) § Constitution de rente; Titre nouvel, 14 juillet 1695; MC/ET/XXI/279
      constitution de rente; titre nouvel; Monnoyer, Jean-Baptiste
    - MONNOYER (Jean-Baptiste) peintre ordinaire du roi § Titre nouvel Paiement d'une rente à Jacqueline PÉTRÉ copropriétaire d'une maison habitée par. .. et La f/eur/ Marie PÉTRÉ, 14 juillet 1695; MC/ET/XXI/279
    - BETHISY (Claude de) Conseiller ordinaire du roi § Affirmation de quittance., 20 juillet 1695; MC/ET/XXI/279
      quittance; Bethisy, Claude de
    - EXPERT QUIVOT § Reconnaissance de travaux, 20 juillet 1695; MC/ET/XXI/279
    - m/e/ SCULPTEUR POULIN (Claude) § Reconnaissance de travaux, 20 juillet 1695; MC/ET/XXI/279
      reconnaissance; Poulin, Claude
    - m/e/ PEINTRE POULIN (Claude) § Reconnaissance de travaux, 20 juillet 1695; MC/ET/XXI/279
    - QUIVOT (M.) Expert § Reconnaissance de travaux, 20 juillet 1695; MC/ET/XXI/279
      reconnaissance; Quivot, M.
    - POULIN (Claude) maître peintre et sculpteur § Reconnaissance par.... pour paiement des ouvrages de peinture effectués à l'Hôtel de Beaufort à la demande de Louis Samuel POLLART, Estimation confiée à QUIVOT expert, et à CAU peintre, 20 juillet 1695; MC/ET/XXI/279
    - CAU (M.) Peintre ordinaire de M. le Prince de Condé § Reconnaissance, 20 juillet 1695; MC/ET/XXI/279
      reconnaissance; Cau, M.
    - MOLLÉ (Michel) maître peintre et sculpteur § Reconnaissance par. .. relative au paiement des travaux de peinture effectués par lui à l'hôtel de Beaufort appartenant à Samuel POLLART, 21 juillet 1695; MC/ET/XXI/279
      reconnaissance; Mollé, Michel
    - m/e/ SCULPTEUR MOLLÉ (Michel) § Reconnaissance de travaux, 21 juillet 1695; MC/ET/XXI/279
    - PEINTRE et SCULPTEUR HOLLÉ Michel § Reconnaissance de paiement de travaux, 21 juillet 1695; MC/ET/XXI/279
    - GONDY Pierre Paul-Ferdinand chevalier, comté de Vicq § Obligation par Marie Angélique BAILLET à Pierre Paul-Ferdinand GONDY au sujet du loyer d'une maison, 15 septembre 1695; MC/ET/XXI/279
    - BLONDEL François seigneur de Gallardon § Bail par direction BLONDEL d'un appartement dépendant de l'hôtel de SOLEURE, 7 octobre 1695; MC/ET/XXI/279
    - GALLARDON (Seigneur de) BLONDEL (François) § Bail, 7 octobre 1695; MC/ET/XXI/279
      bail; Blondel, François
    - CLERGÉ = droit d'INDUIT § - Désistement du droit d'Induit donné par Hugues BETAULD maître des requêtes, à Louis BETAULD prêtre - Donation d'Induit de Hugues BETAULD à Daniel BONENFANT prêtre, 12 octobre 1695; MC/ET/XXI/279
      renonciation; donation
    - ÉVENTAILLISTE § inventaire d'ÉVENTAILLISTE, 16 décembre 1695; MC/ET/XXI/279
    - CHEVENIN (Jacques de...) Peintre § Inventaire de marchand éventailliste, 16 décembre 1695; MC/ET/XXI/279
      inventaire; Chevenin, Jacques de...
    - m/d/ EVENTAILLISTE non dénommé § Inventaire d'un. .., 16 décembre 1695; MC/ET/XXI/279
  - Minutes. 1696, MC/ET/XXI/280
    - BÉNÉFICES ECCLÉSIASTIQUES § Vente de maison, par DESTREHAN Raphaël, avocat à DESTREHAN Raphaël, chapelain de la chapelle Royale de Saint-Louis - son fils - où sont estimés les revenus de ses bénéfices, 28 janvier 1696; MC/ET/XXI/280
      acte de vente
    - CLERGÉ § Titre clérical § Rente viagère payée par Jean VIGNERON conseiller du roi, à François BOUTARD clerc du diocèse de Troyes, pour l'aider à parvenir à la prêtrise, 19 mars 1696; MC/ET/XXI/280
      constitution de rente
    - Procuration par Jean-Baptiste de Boesset et Jean-Baptiste de Lully, surintendants de la musique du roi, Catherine-Madeleine de Lully, épouse de Jean-Nicolas de Francini, et Gabrielle de Lully, à leur beau-frère Pierre Thiersault pour toucher les loyers d'une maison leur appartenant., 7 avril 1696; MC/ET/XXI/280
      procuration; surintendant (Ancien Régime); compositeur de musique
    - SURINTENDANT de la musique du Roi; BOISSET (Jean Baptiste de...) § Procuration, 7 avril 1696; MC/ET/XXI/280
      procuration; Boisset, Jean Baptiste de...
    - MAÎTRE d'HÔTEL ordinaire du Roi FRANCINE (Jean Nicolas de) § Procuration, 7 avril 1696; MC/ET/XXI/280
      procuration; Francine, Jean Nicolas de
    - LULLY (Catherine Magdeleine de) épouse de FRANCINE Jean Nicolas de § Procuration donnée par Catherine Magdeleine de LULLY (Jean Baptiste de) LULLY (Gabrielle Hilaire de) veuve de DUMOULIN (Jacques) et BOISSET (Jean-Baptiste de) à THIERSAULT (Pierre) pour toucher les loyers d'une maison louée à HERISSO (Nicole), 7 avril 1696; MC/ET/XXI/280
      procuration; Lully, Catherine Magdeleine de
    - ESCUYER DU MOULIN (Jacques) § Procuration, 7 avril 1696; MC/ET/XXI/280
      procuration; Du Moulin, Jacques
    - CONSEILLER-SECRÉTAIRE du Roy DUMOULIN (Jacques) écuyer § Procuration, 7 avril 1696; MC/ET/XXI/280
      procuration; Dumoulin, Jacques
    - AMBASSADEUR de la République de Venise HERISSO (Nicolo) § Procuration, 7 avril 1696; MC/ET/XXI/280
      procuration; Herisso, Nicolo
    - MOUCHY d'HOQUINCOURT (Louis Eléonard de) seigneur de Paillart § Quittance par Louis Eléonard de MOUCHY d'HOQUINCOURT à DRAGON Jean Baptiste pour une somme acceptée, 20 juin 1696; MC/ET/XXI/280
      quittance; Mouchy d'Hoquincourt, Louis Eléonard de
    - PAILLART (Seigneur de...) MOUCHY d'HOQUINCOURT (Louis Eléonnard de) § Quittance, 20 juin 1696; MC/ET/XXI/280
      quittance; Paillart, Seigneur de...; Mouchy d'Hoquincourt, Louis Eléonnard de
    - RECEVEUR de la Seigneurie de Bonneuil DRAGON (Jean-Baptiste) § Quittance, 20 juin 1696; MC/ET/XXI/280
      quittance; Dragon, Jean-Baptiste
    - POUJOT Guy marchand de vieux fer § Désistement; Dissolution de société établie entre Guy POUJOT et Jean Simon PUNAL, 17 août 1696; MC/ET/XXI/280
    - BÉNÉFICES ECCLÉSIASTIQUES ABBAYE de Saint-MARTIN de LAVAL (diocèse du Mans), ordre de Saint-Benoist § Procuration, donnée par Gaspard GARROT prieur commendataire de BÉNÉFICES ECCLÉSIASTIQUES pour se défaire de sa charge en faveur de Daniel BONENFANT; Cautionnement, 5 septembre 1696 - 11 septembre 1696; MC/ET/XXI/280
    - ORFÈVRE § Inventaire des biens, de Louis PONCE, marchand orfèvre, 5 septembre 1696; MC/ET/XXI/280
      inventaire; Ponce, Louis
    - ENGHIEN anciennement dit MONTMORENCY § Procuration de Victor Antoine de BRUMONT au sujet d'héritages situés à ENGHIEN anciennement dit MONTMORENCY, 10 octobre 1696; MC/ET/XXI/280
    - CARREAU (Christophe) Lavandier, Bouche et Commun du roi § Vente de charge, 13 novembre 1696; MC/ET/XXI/280
      acte de vente; Carreau, Christophe
    - LAVANDIER bouche et commun du Roi CARREAU (Christophe), 13 novembre 1696; MC/ET/XXI/280
      Carreau, Christophe
    - LIONNE de LESSEINS (Charles de) abbé de Saint-Calais § Procuration, par maître Henri Louis MURET en vue de prendre possession de la cure au vicaire perpétuelle de Saint-Aubin de Fosse-Louvain, (Bas Maine), à laquelle l'a présenté maître Charles de LIONNE de LESSEINS, 1er décembre 1696; MC/ET/XXI/280
      procuration; Lionne de Lesseins, Charles de
    - BÉNÉFICES ECCLÉSIASTIQUES chapelle Saint-Jean Baptiste du château et seigneurie de GROVILLE § Présentation à bénéfice de Gilbert Bernard RUGUET par Jean René de BAZAN marquis de Flamenville, à Charles François de LOMÉNIE de BRIENNE évêque des Coutances, 28 décembre 1696; MC/ET/XXI/280
      nomination
    - FLAMENVILLE (seigneur marquis de. ..) BAZAN (Jean René de. ..) chevalier § Présentation à bénéfice, 28 décembre 1696; MC/ET/XXI/280
      Bazan, Jean René de. ..
    - Pandry (Claude) M/tre/ Tapissier § Partage et Subdivision, 9 septembre 1704; MC/ET/XXI/280
      Artisans XVIIIe siècle, par M. Rambaud et C. Grodecki, 1956-1977 ( fichier papier entièrement dématérialisé; voir contexte dans le Plan d’orientation général - Notaires de Paris, guides thématiques du Minutier).
      partage; Pandry, Claude
  - Minutes. 1697, MC/ET/XXI/281
    - LIBRAIRE (m/d/..) et imprimeur BALLARD (Pierre) § Renonciation, 15 mai 1697; MC/ET/XXI/281
      Ballard, Pierre
    - CHIRURGIEN § Vente de meubles de Jean VALENCE à Jean BELLARBRE, comprend la description de la boutique et monstre de CHIRURGIEN, 20 octobre 1697; MC/ET/XXI/281
  - Minutes. 1698, MC/ET/XXI/282
    - CLERGÉ § Transmission de bénéfices Concordat. entre Gaspard GAVROT, prieur et Daniel BONENFANT, nouveau titulaire. DÉCHARGE CONTRELETTRE ACTE D'APPORT, 16 janvier 1698 - 17 janvier 1698; MC/ET/XXI/282
      accord; décharge; convention; renonciation
    - CHANGEUR ordinaire du Roi MATIGNY (Nicolas) § Vente d'office, 19 janvier 1698; MC/ET/XXI/282
      acte de vente; Matigny, Nicolas
    - IMPRIMEURS § Vente d'office par Jacques BINET maître imprimeur à Nicolas MATIGNY, changeur ordinaire du roi, 19 janvier 1698; MC/ET/XXI/282
    - BANQUIER (marchand) BONENFANT (Jean-Antoine) § Bail, 24 mars 1698; MC/ET/XXI/282
      bail; Bonenfant, Jean-Antoine
    - CHEMINÉES § Bail fait par Claude FRANÇOIS à Jean Antoine BONENFANT en sont décrites deux cheminées ornées de bas-reliefs, représentant l'un le jugement de Paris, et l'autre le sacrifice d'Abraham, 24 mars 1698; MC/ET/XXI/282
    - IMPRIMEURS Communauté des imprimeurs en taille douce de la ville de Paris § Délibération, 7 avril 1698; MC/ET/XXI/282
    - MARTINOT (M.) horloger à Paris § Mariage à d'Alexandre DEUCROTZ et Françoise THEVENEAU Etat des meubles comprenant la description d'une montre, image de. .., 16 mai 1698; MC/ET/XXI/282
      contrat de mariage; Martinot, M.
    - HORLOGER à Paris MARTINOT § Mariage, 16 mai 1698; MC/ET/XXI/282
      contrat de mariage; Martinot,(M.
    - MAÎTRISE - COUTURIÈRE § Mariage de Jean-Baptiste HERAMBERT et de Elisabeth Antoinette de la BARTE fille de Pierre de la BARTE marchand maître tailleur, 28 septembre 1698; MC/ET/XXI/282
    - MAÎTRISE: Tailleur d'habits § Mariage de Guillaume BRUSSOL tailleur et Marie Anne de la BARTE fille de Pierre de la BARTE marchand et maître tailleur d'habits., 28 septembre 1698; MC/ET/XXI/282
    - ABBAYES HYVERNEAUX-en-BRIE § Convention entre Jean MIDY et le prieur de l'ABBAYES HYVERNEAUX-en-BRIE, en vue d'être admis dans l'abbaye, 3 octobre 1698; MC/ET/XXI/282
      convention
    - CLERGE = NOVICIAT § Constitution, par Anne de PASTEY en vue d'assurer la pension de l'année de noviciat de son fils, Alexandre, Philippe de VINX, 10 octobre 1698; MC/ET/XXI/282
    - VINX (V/ve/ de...) PASTEY (Anne de...) § Constitution, 10 octobre 1698; MC/ET/XXI/282
      Pastey, Anne de...
    - BETHUNE (Armand de) duc de Charost § Bail par Armand de BETHUNE et chanoines d'HYVERNAUX-en-BRIE au sujet des 'Folies ou Landes de Mantésy' où les droits seigneuriaux seront mentionnés en échange de messes, 17 novembre 1698; MC/ET/XXI/282
      échange; bail; Béthune-Charost, Armand de (1663-1747)
    - CHAROST (Duchesse de) LA METH (Catherine de) § Bail, 17 novembre 1698; MC/ET/XXI/282
      bail; Lamet, Catherine de (166.-1713)
    - CHAROST (duc de) BETHUNE (Armand de) § Bail, 17 novembre 1698; MC/ET/XXI/282
      bail; Béthune-Charost, Armand de (1663-1747)
    - LIGNE (Hyacinthe) prince de et du Saint-empire, marquis de May § Constitution, 18 avril 1798; MC/ET/XXI/282
      Ligne, Hyacinte
    - CUISINIER privilégié suivant la cour EMERY (Hilaire Philippe) § Dépôt et reconnaissance, 28 avril 1798; MC/ET/XXI/282
      dépôt de pièces; reconnaissance; Emery, Hilaire Philippe
    - MAITRISE de ROTISSEUR § Dépôt et Reconnaissance par Hilaire Philippe EMERY de démission faite à son profit, 28 avril 1798; MC/ET/XXI/282
    - CLERGE Trésorerie d'église § Résignation faite par Raphaël DESTREHAN en cour de Rome de la trésorerie de l'église cathédrale de Carcassonne, en faveur de son fils, clerc du diocèse de Paris Louis Henry DESTREHAN, 6 mai 1798; MC/ET/XXI/282
      renonciation
  - Minutes. 1699, MC/ET/XXI/283
    - JOLLET (Daniel) marchand libraire imprimeur demeurant sur le pont Saint-Michel § Inventaire dressé à la requête de Daniel JOLLET après le décès de Charlotte GASSE son épouse, en présence de Jacques GASSE, 17 janvier 1699; MC/ET/XXI/283
      inventaire; Jollet, Daniel
    - IMPRIMEURS ADAM (Guillaume) § Mariage, 13 février 1699; MC/ET/XXI/283
      contrat de mariage; Adam, Guillaume
    - LIBRAIRE (marchand) ADAM (Guillaume) § Mariage, 13 février 1699; MC/ET/XXI/283
    - JOLLET (Daniel) § Mariage de Daniel JOLLET avec Marie Anne ADAM fille de Guillaume ADAM; Témoins: Christophe JOURNEL Radegoude BOUILLEROT veuve de Nicolas PEPINGUIERE, 13 février 1699; MC/ET/XXI/283
      contrat de mariage; Jollet, Daniel
    - ABBAYE d'YVERNAUX en Brie Iverné § Protestation du prieur de l'ABBAYE d'YVERNAUX contre COURCELLES Tarou Moinot de l'ABBAYE d'YVERNAUX vicaire pérpétuel de LISIGNY, pour une approbation donnée par Louis Antoine de NOAILLES, 26 février 1699; MC/ET/XXI/283
      protêt
    - CORDONNIER CHAMBON (François) § Mariage, 5 mai 1699; MC/ET/XXI/283
      contrat de mariage; Chambon, François
    - CHAMBON (François) Cordonnier § Mariage de François CHAMBON avec Anne COLLAR fille de François COLLAR à qui est constituée une dot correspondant à l'évaluation de la franchise de l'épouse en qualité de fille de maître, et droits qui lui sont acquit de faire admettre son époux à la maîtrise., 5 mai 1699; MC/ET/XXI/283
    - CORDONNIER COLLAR (François) maître CORBONNIER § Mariage, 5 mai 1699; MC/ET/XXI/283
      contrat de mariage; Collar, François
    - RPR § - Partage de Pierre GOUFFÉ entre ses enfants: - Denise GOUFFÉ, épouse de Félix GOUFFÉ, tuteur de: Olivier GOUFFÉ mineur, Rebeca GOUFFÉ, absente du royaume pour la religion; Des biens de Denise CHASTELAIN, sa femme décédée, elle-même héritière des CHASTELAIN ses frères et soeurs., 12 mai 1699; MC/ET/XXI/283
      partage
    - ETOFFES § Contrat de remise et atermoiement au sujet des créances de RUELLE François marchand d'ETOFFES; - état des créanciers; - débiteurs; - Inventaire du magasin., 21 novembre 1699; MC/ET/XXI/283
    - FROMONT (Mathieu) Marchand potier d'étain; Rue Saint Antoine. § Inventaire après décès de .., 3 juin 1702; MC/ET/XXI/283
      inventaire; Fromont, Mathieu
  - Minutes. 1700, 5 janvier - décembre, 5 janvier - décembre 1700; MC/ET/XXI/284
    1700, 5 janvier à 11 novembre: actes passés par-devant Pierre Chuppin.
    1700, 19 novembre à 31 décembre: actes passés par-devant Pierre Boucher.
    - ALLIOT (François) Imprimeur § Transport de rente par François ALLIOT à Jean Edme RAVILLONNET., 10 janvier 1700; MC/ET/XXI/284
      transport de droits; Alliot, François
    - IMPRIMEUR ALLIOT (François) § Transport de rente, 10 janvier 1700; MC/ET/XXI/284
    - Caron (Louis) Sculpteur à Paris § Vente par la veuve de .., 27 janvier 1700; MC/ET/XXI/284
      acte de vente; Caron, Louis
    - Royer (Nicolas), maître menuisier, rue Troussevache § Apprentissage, 18 avril 1700; MC/ET/XXI/284
      contrat d'apprentissage; Royer, Nicolas
    - Menuisier (apprentissage) § Contrat pour 6 ans, entre Jean Pelletier, compagnon maçon, et Nicolas Royer, maître menuisier, au profit de Alexandre Pelletier, âgé de 17 ans, fils de Jean. Logé, nourri, couché, Moyennant 100 l., 18 avril 1700; MC/ET/XXI/284
      contrat d'apprentissage; Pelletier, Jean; Royer, Nicolas; Pelletier, Alexandre
    - AVOCAT au Parlement DESLANDES (Mathieu) Président des grands jours de Vendôme, 16 juin 1700; MC/ET/XXI/284
      Deslandes, Mathieu
    - RIGAUDIÈRE Sieur de la. ..) écuyer; LE BRETON (Louis), 16 juin 1700; MC/ET/XXI/284
      Le Breton, Louis
    - HOMMAGE § Rendu par Louis LE BRETON pour d/le/ Françoise MARTIN veuve de Mathieu DESLANDES avocat au Parlement pré/dent/ des grands jours de Vendôme à Marie Anne de BOURBON légitimée de France princesse de CONTI au sujet des fiefs de Meilleray et autres HOMMAGE, 16 juin 1700; MC/ET/XXI/284
    - CONTI Princesse douairière BOURBON (Anne de), 16 juin 1700; MC/ET/XXI/284
      Bourbon, Anne de
    - Richard (Pierre), maître menuisier, rue de la Tacherie § Apprentissage, 24 juin 1700; MC/ET/XXI/284
      contrat d'apprentissage; Richard, Pierre
    - Menuisier (apprentissage) § Contrat pour 6 ans, entre François Bouillet, compagnon menuisier, avec Pierre Richard, maître menuisier, au profit de François Bouillet, âgé de 18 ans, fils de François, logé, couché; son père le blanchira. Moyennant 150 livres, 24 juin 1700; MC/ET/XXI/284
      contrat d'apprentissage; Bouillet, François; Richard, Pierre; Bouillet, François
    - Duseré (Antoine) maître serrurier rue des Poirées § apprentissage, 4 juillet 1700; MC/ET/XXI/284
      contrat d'apprentissage; Duseré, Antoine
    - Serrurier (apprentissage) § Contrat pour 5 ans, entre Jean Laplot, boutonnier, et Antoine Duseré, âgé de 23 ans, maître serrurier, au profit de Jean Marlot, beau frère de J. Laplot. Couché, nourri, blanchi de gros linge. S.d.d., 4 juillet 1700; MC/ET/XXI/284
    - Bail à François Noblesse, dessinateur ordinaire du roi, demeurant rue de l'Horloge., 9 juillet 1700; MC/ET/XXI/284
      Histoire de l'art, 1700-1750, études XIII à XXXIX (env. 7.500 actes), par Mireille Rambaud, 1966-1975 (fichier papier entièrement dématérialisé; voir contexte dans le Plan d’orientation général - Notaires de Paris, guides thématiques du Minutier).
      Date de création de la notice: 2007
      bail; Noblesse, François; dessinateur; dessinateur
    - Lebegue (César) maître menuisier, ancien sindic de la Communauté rue Saint-Martin § apprentissage, 22 juillet 1700; MC/ET/XXI/284
      contrat d'apprentissage; Lebegue, César
    - Menuisier (apprentissage) § Contrat pour 6 ans, entre Jacques Letourneur, ci devant domestiques et César Lebegue, maître menuisier. Logé, nourri, Moyennant 150 livres, que paiera Armand Lepileux, trésorier général de la Maison du roi, ancien maître de Letourneur., 22 juillet 1700; MC/ET/XXI/284
      contrat d'apprentissage; Letourneur, Jacques; Lebegue, César; Lepileux Armand
    - UNIVERSITE de PARIS § Certificat de vie, établi par Louis HACQUET dem/t/ dans la cité des Irlandais, parce que dans l'impossibilité d'avoir son extrait de baptême par suite des troubles de religion en Irlande, 18 octobre 1700; MC/ET/XXI/284
    - RPR § Transaction et vente d'héritages à ses créanciers, par Jean CHASTELLAIN de son chef, et comme représentant des ayants droits, absents de France pour fait de religion; CHASTELAIN Louis, son frère, passé en Hollande; ' Simon, son oncle; COCHARD Marie, 11 novembre 1700; MC/ET/XXI/284
      acte de vente; accord
- Répertoire(s) de Pierre CHUPPIN, 2 janvier 1666 - 11 novembre 1700; MC/RE/XXI/3
  - Répertoire. 1666, 2 janvier - 1700, 11 novembre, 2 janvier 1666 - 11 novembre 1700; MC/RE/XXI/3
    Répertoire des notaires Jean-Baptiste Bizet (2 janvier 1666-22 mars 1676), Etienne Paillet (15 juin 1676-21 septembre 1680), Pierre Chuppin (30 mars 1680-11 novembre 1700).
    Notaires substituants: Bonneau, Aubert, Chastellain.
    Informations concernant le classement et la cotation:
    Le niveau inférieur de description, quand il existe, correspond aux mentions d'actes contenues dans le répertoire. Parmi celles-ci, certaines peuvent y être décrites, de manière plus ou moins détaillée. Pour consulter l'acte proprement dit, il convient de rechercher la cote au niveau des articles (registre ou liasse) des minutes du notaire (cote de type 'MC/ET').
    - Contrat de mariage entre François Moufle, et Angélique Chuppin, veuve Bernard., 7 avril 1693
      Mention dans le répertoire du notaire coté:
      MC/RE/XXI/3
      Informations concernant le classement et la cotation du document:
      Attention: la cote de répertoire (de type 'MC/RE') ne permet pas de consulter la minute de l'acte. ll convient de rechercher la cote de la minute (de type 'MC/ET') au niveau des articles (registre ou liasse) de minutes du notaire.
      L'accès aux images numérisées des pages du répertoire se fait au niveau de description supérieur (' Répertoire du notaire '), rubrique ' Consulter les archives numérisées associées'.
      Date de création de la notice: 2005
      contrat de mariage; Bernard (M.); Chuppin, Angélique; Moufle, François; notaire